臺灣板橋地方法院刑事判決　　　　　　　100年度訴字第452號
公　訴　人　臺灣板橋地方法院檢察署檢察官
被　　　告　張志龍
上列被告因妨害風化案件，經檢察官提起公訴（100 年度偵字第
1197號），被告於準備程序中就被訴事實為有罪之陳述，經本院
合議庭裁定由受命法官獨任進行簡式審判程序，判決如下：
    主  文
張志龍共同意圖使女子與他人為性交之行為，而媒介以營利，處
有期徒刑肆月，如易科罰金，以新臺幣壹仟元折算壹日。扣案之
ＬＧ牌行動電話壹支（內含0000000000號行動電話門
號ＳＩＭ卡壹張）及新臺幣伍仟元均沒收。
    事  實                  
一、張志龍自民國99年12月12日起，受僱於真實姓名年籍均不詳
    之成年人所成立之應召站，並與真實姓名年籍均不詳之成年
    應召站成員共同基於意圖使女子與他人為性交之行為而媒介
    以營利之單一犯意，以每日新臺幣（下同）2200之代價，駕
    駛車牌號碼6632—A3號自用小客車，擔任接送應召站小姐陳
    雅玲之司機（即俗稱之「馬伕」）。於99年12月14日15時許
    ，張志龍接獲應召站成員撥打張志龍所持用之0000000000號
    行動電話門號通話，聯絡張志龍載送陳雅玲至址設臺北縣土
    城市（已於99年12月25日改制為新北市土城區○○○路○ 段
    282 號之「簡愛國際旅棧」從事性交易，張志龍隨即駕駛上
    開自用小客車，搭載陳雅玲至上開旅棧，以5000元之代價與
    真實姓名年籍不詳之男客進行性交易，事後陳雅玲即將從事
    性交易之所得5000元交與張志龍保管。復於同日17時許，張
    志龍又依指示駕駛上開自用小客車載送陳雅玲前往臺北縣板
    橋市（已於99年12月25日改制為新北市板橋區，以下同）國
    光路4 號之「富麗旅館」，準備與警員喬裝之男客從事性交
    易，然因警員喬裝之男客稱不願與陳雅玲發生性行為，要求
    離去。嗣於同日17時30分許，在臺北縣板橋市○○路與中正
    路口，為埋伏之警員當場查獲張志龍、陳雅玲，並扣得現金
    5000元、張志龍持用之LG牌行動電話1 支（內含0000000000
    號行動電話門號SIM 卡1 張）、陳雅玲持用之SOWA牌行動電
    話1 支（內含0000000000號行動電話門號SIM 卡1 張），始
    悉上情（陳雅玲違反社會秩序維護法之部分，另由警方移送
    本院簡易庭裁處）。
二、案經臺北縣政府警察局（已於99年12月25日改制為新北市政
    府警察局，以下同）海山分局移送臺灣板橋地方法院檢察署
    檢察官偵查起訴。
    理  由
一、本案被告張志龍所犯係死刑、無期徒刑、最輕本刑為3 年以
    上有期徒刑以外之罪，其於準備程序中就前揭被訴事實為有
    罪之陳述，經受命法官告知簡式審判程序之旨，並聽取其與
    公訴人之意見後，本院認無不得或不宜改依簡式審判程序進
    行之情事，依刑事訴訟法第273 條之1 第1 項、第284 條之
    1 規定，裁定本案由受命法官獨任進行簡式審判程序；且依
    刑事訴訟法第273 條之2 及第159 條第2 項規定，不適用傳
    聞法則有關限制證據能力之相關規定，合先敘明。
二、上揭犯罪事實，業據被告於本院審理時自白不諱，與證人陳
    雅玲於警詢時及偵查中之證述情節互核相符，並有臺北縣政
    府警察局海山分局搜索扣押筆錄、扣押物品目錄表、職務報
    告、應召站成員所使用0000000000號行動電話門號通話譯文
    各1 份、扣案物照片2 張在卷可稽及現金5000元、LG牌行動
    電話1 支（內含0000000000號行動電話門號SIM 卡1 張）扣
    案可資佐證，足見被告任意性之自白與事實相符，堪予採信
    。本案事證明確，被告犯行洵堪認定，應依法論科。
三、核被告所為，係犯刑法第231 條第1 項前段之意圖使女子與
    他人為性交之行為而媒介以營利罪。被告與真實姓名年籍均
    不詳之成年應召站成員間，有犯意聯絡及行為分擔，均為共
    同正犯。復按刑事法若干犯罪行為態樣，本質上原具有反覆
    、延續實行之特徵，立法時既予特別歸類，定為犯罪構成要
    件之行為要素，則行為人基於概括之犯意，在密切接近之一
    定時、地持續實行之複次行為，倘依社會通念，於客觀上認
    為符合一個反覆、延續性之行為觀念者，於刑法評價上，即
    應僅成立一罪。學理上所稱「集合犯」之職業性、營業性或
    收集性等具有重複特質之犯罪均屬之，例如經營、從事業務
    、收集、販賣、製造、散布等行為概念者是（最高法院95年
    度臺上字第1079號判決參照）。是以觀諸被告於99年12月12
    日起至99年12月14日為警查獲時止，於密切接近之時間內，
    數次媒介女子與男客為性交行為以營利，顯係基於單一營業
    目的之概括犯意，而實行單一犯罪計畫下具有反覆、延續性
    質之集合行為，且刑法第231 條第1 項前段之罪係以「營利
    」為要件，已隱含有「經營」之意思，構成要件之本質上亦
    具有反覆、延續實行之特徵，於刑法評價上，自符合上述營
    業性之「集合犯」概念，刑法評價上為構成要件之行為單數
    ，而僅論以一罪為已足。爰審酌被告正值青年，不思以正道
    取財，反藉媒介女子與他人從事性交行為以牟利，將女性身
    體當作交易籌碼以營利，不唯破壞社會善良風俗，且將人之
    身體物化，嚴重扭曲社會價值觀，惟其分工角色僅係受僱應
    召站擔任載送小姐從事性交易之工作，獲利非鉅，且於犯後
    坦承犯行，尚具悔意，兼衡被告之品行、生活狀況、智識程
    度、犯罪之動機、目的、手段、參與程度、犯罪後之態度等
    一切情狀，量處如主文所示之刑，並諭知易科罰金之折算標
    準。
四、末查，扣案之LG牌行動電話1 支（內含0000000000號行動電
    話門號SIM 卡1 張），係被告所有供犯罪所用之物，扣案之
    現金5000元為被告及共同正犯應召站成員因犯罪所得之物（
    因應召站與小姐六四分帳，其中3000元應屬應召站所有，所
    餘4 成尚須支付被告之報酬即每日2200元，故該5000元中並
    無屬於小姐之部分，均係被告及應召站所有之物），業據被
    告於本院審理時供承不諱（見本院100 年4 月6 日簡式審判
    筆錄第3 頁），分別依刑法第38條第1 項第2 款、第3 款規
    定宣告沒收。至扣案之SOWA牌行動電話1 支（內含00000000
    00號行動電話門號SIM 卡1 張），係證人陳雅玲所有之物，
    業據其於警詢時證述在卷（見偵查卷宗第11頁），又非屬違
    禁物，爰不予宣告沒收，附此敘明。
據上論斷，應依刑事訴訟法第273 條之1 第1 項、第299 條第1
項前段，刑法第28條、第231 條第1 項、第41條第1 項前段、第
38條第1 項第2 款、第3 款，刑法施行法第1 條之1 第1 項、第
2 項前段，判決如主文。
本案經檢察官黃明絹到庭執行職務。
中    華    民    國    100   年    4     月    20    日
                  刑事第八庭    法  官    賴彥魁  
上列正本證明與原本無異。
如不服本判決，應於判決送達後10日內，向本院提出上訴書狀，
並應敘述具體理由；其未敘述上訴理由者，應於上訴期間屆滿後
20日內向本院補提理由書（均須按他造當事人之人數附繕本），
「切勿逕送上級法院」。
                                書記官    楊文祥    
中    華    民    國    100  年     4     月    20    日
附錄本案論罪科刑法條全文： 
中華民國刑法第231條
意圖使男女與他人為性交或猥褻之行為，而引誘、容留或媒介以
營利者，處5 年以下有期徒刑，得併科10萬元以下罰金。以詐術
犯之者，亦同。
公務員包庇他人犯前項之罪者，依前項之規定加重其刑至2 分之
1 。